【裁判字號】    95,抗,108
【裁判日期】    951116
【裁判案由】    選任清算人
【裁判全文】
臺灣士林地方法院民事裁定               95年度抗字第108號
抗  告  人  財政部臺北市國稅局
法定代理人  甲○○
上列抗告人聲請為弼昇企業管理顧問有限公司選任清算人事件，
對於中華民國95年8 月3 日臺灣士林地方法院95年度司字第198
號裁定提起抗告，本院裁定如下：
    主  文
抗告駁回。
抗告程序費用新臺幣壹仟元由抗告人負擔。
    理  由
一、本件抗告意旨略以：聲請人已於95年8 月1 日函請弼昇企業
    管理顧問有限公司（下稱：弼昇公司）股東劉偉齡之繼承人
    乙○○、劉詩亭依公司法第80條規定，互推一人為清算人，
    俟推舉結果再復知本院等語。
二、按公司之清算，以全體股東為清算人；由股東全體清算時，
    股東中有死亡者，清算事務由其繼承人行之；繼承人有數人
    時，應由繼承人互推一人行之；不能依第79條規定定其清算
    人時，法院得因利害關係人之聲請，選派清算人，公司法第
    79條、第80條、第81條分別定有明文。又前開規定準用於有
    限公司之清算，亦同法第113條所明定。
三、查弼昇公司業經主管機關命令解散而應行清算程序（公司法
    第24條），依前揭法條規定，原應以該公司惟一股東即董事
    劉偉齡為法定清算人；因劉偉齡業於93年9 月4 日死亡，自
    應由其繼承人行清算事務。又查劉偉齡第一順位繼承人即其
    子女乙○○、劉詩亭已於93年10月7 日向本院聲明拋棄繼承
    ，並經本院於94年3 月24日函覆准予備查，劉偉齡第一順位
    繼承人拋棄繼承後，尚有第二順位繼承人即劉偉齡之母陳文
    娟、第三順位繼承人即劉偉齡兄弟劉昌鴻，業據本院依職權
    調取本院93年度繼字第603 號拋棄繼承事件查明屬實。依前
    開法條規定，即應由前開法定繼承人任清算人行清算程序，
    抗告人未舉證說明上列法定清算人有何不能行清算事務而不
    能定清算人之情，其聲請本院另行選派清算人，於法即有未
    合，自難准許。原裁定駁回抗告人之聲請，於法洵無違誤。
    抗告意旨求予廢棄原裁定，並無理由，應予駁回。
四、據上論結，本件抗告為無理由，依非訟事件法第46條、第21
    條第2 項、第24條第1 項、民事訴訟法第495 條之1 第1 項
    、第449 條第1 項、第78條，裁定如主文。
中    華    民    國    95    年    11    月    16    日
                  民事第二庭  審判長法  官  陳介源
                                    法  官  王怡雯
                                    法  官  王本源
以上正本證明與原本無異。
如不服本裁定，僅得於收受本裁定正本送達後10日內，以適用法
規顯有錯誤為理由，向本院提出再抗告狀，（須附繕本一份及繳
納再抗告裁判費新台幣1,000元），經本院許可後始可再抗告。
中    華    民    國    95    年    11    月    21    日
                                    書記官  陳淑女


司法院資訊處製作；財團法人民間司法改革基金會備份。
